# 请教陈版一个关于销售佣金的问题

提问人：卡咔希 时间：2013-08-30 17:57:17
对于出口销售的国外销售佣金在会计上和税法上应该怎么处理呢（公司收入4.5亿，外销占85%，佣金 1400 多万）？谢谢，看网上对佣金的分类和处理方式有点迷糊。

回答人：chenyiwei
就会计处理而言，应按照本版面已有很多讨论的关于“收入确认应采用总额法还是净额法”的原则处理，通常认为佣金应当计入销售费用，即收入全额确认，同时将佣金计入销售费用。不能直接按照扣除佣金后的净额确认销售收入。